臺灣彰化地方法院刑事判決                          九十一年度訴字第四七號
    公  訴  人  臺灣彰化地方法院檢察署檢察官
    被      告  甲○○
右列被告因違反毒品危害防制條例案件，經檢察官提起公訴（九十一年度毒偵字第四
五二號），本院判決如左：
    主  文
甲○○連續施用第一級毒品，處有期徒刑柒月，扣案之塑膠空袋壹個、注射針筒參支
及塑膠鏟子壹支均沒收；又施用第二級毒品，處有期徒刑參月；應執行有期徒刑玖月
，緩刑參年，扣案之塑膠空袋壹個、注射針筒參支及塑膠鏟子壹支均沒收。
    事  實
一、甲○○前曾於民國（下同）八十八年因施用毒品案件，經依本院八十八年毒聲字
    第五三四三號裁定觀察勒戒，有繼續施用傾向，依本院八十九年度毒聲字第二二
    號裁定送強制戒治，後交付保護管束期滿，由台灣彰化地方法院檢察署檢察官於
    九十年三月八日以九十年度戒毒偵字第三一九、三二○號為不起訴處分確定；詎
    其竟不知悔改，於五年內又基於施用毒品之概括犯意，自九十一年一月底起至同
    年五月七日止，連續在彰化縣埤頭鄉和豐村六號巷八十一之八號住處等地，以注
    射針筒注射之方式，約一至二天一次，連續施用第一級毒品海洛因多次；其另於
    九十一年二月二十日或其前三日內某時，在不詳處所，施用第二級毒品安非他命
    類一次；嗣於九十一年二月二十日十時三十分許，在彰化縣社頭鄉社頭鄉○○○
    路三十四巷六號處所為警查獲，並扣得塑膠空袋一個、注射針筒三支、塑膠鏟子
    一支，並於同年五月七日經警緝獲送強制戒治。
二、案經彰化縣警察局北斗分局報請台灣彰化地方法院檢察署檢察官偵查暨自檢舉偵
    查起訴。
    理      由
一、訊據被告甲○○固坦承連續施用第一級毒品海洛因之事實，惟矢口否認有施用第
    二級毒品犯行；經查，被告為警查獲時經採其尿液送驗結果，呈嗎啡（海洛因代
    謝後之產物）及甲基安非他命陽性反應，此有彰化縣衛生局煙毒尿液檢驗成績書
    一紙附卷可稽，被告施用第一級毒部分並有塑膠空袋一個、注射針筒三支、塑膠
    鏟子一支扣案可證；雖被告辯稱未用第二級毒品云云，然被告尿液送驗確呈甲基
    安非他命陽性反應，有上開檢驗成績書可憑，查甲基安非他命經口服投與後，約
    百分之七十於二十四小時內自尿中排出，約百分之九十於九十六小時內自尿中排
    出，由於目前國內尿液中甲基安非他命之檢驗，僅為鑑定其是否呈陽性反應，尚
    未定其含量，且甲基安非他命成份之檢出與其投與方式、投與量、個人體質、採
    尿時間與檢測儀器之精密度等諸多因素有關，因此僅尿液中呈甲基安非他命陽性
    反應，並無法確實推算吸食時間距採集時間之長短。惟依上述資料推斷，最長可
    能不超過四日（參照行政院衛生署藥物食品檢驗局八十一年二月八日81藥檢壹字
    第一一五六號函），故被告所辯顯不足採；被告前經送強制戒治，後交付保護管
    束期滿，由檢察官於九十年三月八日以九十年度戒毒偵字第三一九、三二○號為
    不起訴處分確定，有不起訴處分書一紙在卷足憑，其於五年內再犯毒品危害防制
    條例第十條之罪，被告犯行堪以認定。
二、核被告所為，係犯毒品危害防制條例第十條第一項、第二項之罪。其先後施用第
    一級毒品行為，時間密接、犯罪構成要件相同，顯係基於概括犯意為之，應依連
    續犯規定論以一罪，並依法加重其刑。被告所犯上開二罪間，犯意各別，行為互
    殊，應予分論併罰。爰審酌被告施用毒品戕害身心、施用之次數、期間、所生危
    害暨犯後態度等一切情狀，量處如主文所示之刑，並定其應執行之刑。查被告前
    未曾受有期徒刑以上刑之宣告，此有臺灣彰化地方法院檢察署刑案資料查註紀錄
    表一紙在卷可稽，其經此教訓，應知警惕而無再犯之虞，所宣告之刑，本院認以
    暫不執行為適當，併予宣告緩刑三年，以勵自新。扣案之塑膠空袋一個、注射針
    筒三支、塑膠鏟子一支，係被告所有供施用毒品器具，業據其供承在卷，併予宣
    告沒收。
三、被告於本院審理時坦承施用第一級毒品至九十一年五月七日，因與起訴部分有裁
    判上一罪之連續犯關係，本院自得一併審究，附此敘明。
四、據上論結，應依刑事訴訟法第二百九十九條第一項前段、毒品危害防制條例第十
    條第一項、第二項，刑法第十一條前段、第五十六條、第五十一條第五款、第七
    十四條第一款、第三十八條第一項第二款，判決如主文。
本案經檢察官羅美秀到庭執行職務。
中      華      民      國    九十一    年      五      月    二十八    日
                                  台灣彰化地方法院刑事第二庭
                                      法      官  謝  仁  棠
右正本證明與原本無異。
如不服本判決，應於判決送達後十日內向本院提出上訴狀( 須附繕本 )。
                                      法院書記官  于  淑  真
中      華      民      國    九十一    年      五      月    二十八    日
毒品危害防制條例第十條：
施用第一級毒品者，處六月以上五年以下有期徒刑。
施用第二級毒品者，處三年以下有期徒刑。
